【裁判字號】    92,易,630
【裁判日期】    920625
【裁判案由】    竊盜
【裁判全文】
臺灣彰化地方法院刑事判決                          九十二年度易字第六三號
    公  訴  人  臺灣彰化地方法院檢察署檢察官
    被      告  乙○○
右列被告因竊盜案件，經檢察官聲請簡易判決處刑（九十二年度偵字第三一三○號）
，本院改依通常程序判決如左：
    主  文
乙○○逾越牆垣竊盜，處有期徒刑柒月。
    事  實
一、乙○○於民國八十七年間因竊盜案件，經臺灣臺中地方法院於八十七年三月十三
    日以八十七年度中簡字第二七○號判決判處有期徒刑九月，緩刑五年確定，緩刑
    期滿未經撤銷；詎仍不知悔改，意圖為自己不法之所有，於九十二年四月五日二
    十二時許，翻越臺灣菸酒股份有限公司二林營業站（設彰化縣二林鎮○○里○○
    ○街）之圍牆，竊取該營業站所有置於站前廣場之臺灣啤酒空酒瓶四十瓶及裝酒
    瓶之塑膠籃二只。得手後翻越圍牆離去。嗣於同日二十三時二十分許，為警據報
    於上址營業站附近查獲。
二、案經彰化縣警察局二林分局報請臺灣彰化地方法院檢察署檢察官偵查聲請簡易判
    決處刑。
    理  由
一、訊據被告坦承竊取酒瓶、酒籃，惟辯稱：伊係伸手逾越牆垣竊取，並未翻牆入內
    竊取云云。經查，證人即營業站倉管人員甲○○於偵查中證稱該營業站之大門鎖
    未毀損，於審理時證稱：「營業站之圍牆比成年人高，應該是無法伸手越牆拿取
    ，要翻牆進去才拿的到酒瓶」等語，核與本件查獲警員陳國寶於審理時證稱：「
    勤務中心接獲民眾報案稱有人翻越二林營業站圍牆竊取酒瓶，我駕駛巡邏車前往
    營業站，發現被告抱酒瓶、酒籃，被告看到巡邏車就跳到附近水溝躲起來」、「
    酒瓶堆放處距圍牆逾一公尺，圍牆約一人高，圍牆上有帶刺鐵絲網，小偷不可能
    伸手竊得酒瓶」等語相符，並庭呈現場現片四張為證。觀諸證人陳國寶所呈相片
    ，與證人甲○○、陳國寶所述現場大致吻合，竊賊欲伸手竊得酒瓶，必須採鋁梯
    等相當高度之物品始有可能，然現場未見鋁梯或被告所稱之墊腳箱子，是被告所
    辯顯係卸責之詞，委無可採。此外，復有贓物認領保管收據一紙附卷可稽；本件
    事證明確，被告犯行洵堪肯認。
二、查被告乙○○翻越前開營業站之牆垣入內竊取置於空地上之酒瓶、酒瓶籃，核其
    所為係犯刑法第三百二十一條第一項第二款之逾越牆垣竊盜罪。公訴意旨認被告
    所為係犯刑法第三百二十條第一項之普通竊盜罪名處斷，惟其社會基本事實仍為
    同一，本院自應就上開事實予以審理，並變更起訴法條，附此敘明。爰審酌被告
    不思循正當途徑獲致財富，反意圖不勞而獲，以上開方式，竊取他人物品，惟念
    所竊之物已遭上開營業站取回，其對上開犯行又大致坦承，犯後態度尚可等一切
    情狀，量處如主文所示之刑。
據上論斷，應依刑事訴訟法第四百五十二條、第二百九十九條第一項前段、第三百條
，刑法第三百二十一條第一項第二款，判決如主文。
本案經檢察官簡志祥到庭執行職務。
中      華      民      國    九十二    年      六      月    二十五    日
                              臺灣彰化地方法院刑事第一庭
                                法      官  宋  恭  良
右正本證明與原本無異。
如不服本判決，應於判決送達後十日內，向本院提出上訴狀。
告訴人或被害人對於判決如有不服具備理由請求檢察官上訴者，其上訴期間之計算係
以檢察官收受判決正本之日期為準。
                                法院書記官  劉  金  金
中      華      民      國    九十二  年      六      月    二十七    日
附錄本判決論罪科刑法條：
刑法第三百二十一條
犯竊盜罪而有左列情形之一者，處六月以上五年以下有期徒刑：
一  於夜間侵入住宅或有人居住之建築物、船艦，或隱匿其內而犯之者。
二  毀越門扇、牆垣或其他安全設備而犯之者。
三  攜帶兇器而犯之者。
四  結夥三人以上而犯之者。
五  乘火災、水災或其他災害之際而犯之者。
六  在車站或埠頭而犯之者。
前項之未遂罰之。


司法院資訊處製作；財團法人民間司法改革基金會備份。
